臺灣彰化地方法院刑事裁定
111年度聲判字第21號
聲  請  人  馬國柱會計師即寶德電化材料科技股份有限公司之
            破產管理人  

            黃國棟即寶德電化材料科技股份有限公司之破產管
            理人      


聲  請  人
兼  上二人
共同代理人  袁震天律師即寶德電化材料科技股份有限公司之破
            產管理人

被      告  尤進茂



            陳哲偉


上列聲請人等因告訴被告等妨害公務等案件，不服臺灣高等檢察
署臺中檢察分署民國111年4月25日中分檢榮儉111上聲議1101、1
102字第1119007967號函（原不起訴處分案號：臺灣彰化地方檢
察署檢察官111年度偵字第3593、3594、3595號），聲請交付審
判，本院裁定如下：
    主  文
聲請駁回。
    理  由
一、聲請意旨詳如附件刑事聲請交付審判狀所載。
二、按告訴人不服前條之駁回處分者，得於接受處分書後十日內
    委任律師提出理由狀，向該管第一審法院聲請交付審判；法
    院認為交付審判之聲請不合法或無理由者，應駁回之，刑事
    訴訟法第258條之1第1項、第258條之3第2項前段分別定有明
    文。而刑事訴訟法第258條之1所謂前條之駁回處分，係指第
    258條之駁回處分，即告訴人對檢察官所為之不起訴處分與
    緩起訴處分聲請再議，經上級檢察署檢察長認再議為無理由
    而以處分書駁回者而言。據此，聲請交付審判之對象應為「
    上級法院檢察署檢察長或檢察總長認再議為無理由而駁回之
    處分」，如聲請人非對再議無理由而駁回之處分聲請交付審
    判，屬聲請程序不合法，依法應逕予駁回。又非犯罪之直接
    被害人，不得提起告訴，所為向偵查機關之陳述，核屬告發
    性質，而非告訴，對於不起訴處分即不得聲請再議。從而，
    非告訴人而向法院聲請交付審判者，其聲請程序自不合法。
三、本件聲請人雖以上開理由聲請交付審判，惟查：　
　㈠臺灣彰化地方檢察署（下稱彰化地檢署）檢察官以111年度偵
    字第3593、3594、3595號，就被告尤進茂所犯除去封印標示
    罪部分，向法院聲請簡易判決處刑，並於聲請簡易判決處刑
    書中說明就其所犯侵占罪部分，已與前揭聲請簡易判決處刑
    之部分有想像競合關係，屬裁判上一罪，為聲請簡易判決效
    力所及，不另為不起訴處分。是被告尤進茂本件所犯刑法之
    除去封印標示罪、侵占罪，均為上開簡易判決處刑程序所能
    審就之範圍，聲請人如認被告尤進茂所為構成侵占罪，應於
    上開簡易判決處刑程序中主張，方屬妥適。揆諸前開說明，
    被告尤進茂本件所涉侵占犯行未經不起訴處分，則臺灣高等
    檢察署臺中檢察分署（下稱臺中高分檢）認聲請人對此部分
    之再議為不合法，並無違誤。
　㈡聲請人所指被告陳哲偉涉犯教唆違背查封效力罪部分，經彰
    化地檢署檢察官以111年度偵字第3595號為不起訴處分，該
    不起訴處分書最末並載有「不得再議」之文字，因違背查封
    效力罪係侵害國家法益之罪，聲請人非犯罪之直接被害人，
    所為陳述係告發性質，依前揭說明，不得聲請再議。聲請人
    誤以其為告訴權人而聲請再議，臺中高分檢認聲請人對此部
    分之再議為不合法，亦無不當。又檢察官係就被告陳哲偉涉
    犯教唆違背查封效力罪部分為不起訴處分，如認檢察官「漏
    未論及」教唆侵占罪，則此部分即非原不起訴處分效力所及
    之範圍，聲請人即無從就檢察官未為不起訴處分之事實聲請
    再議及交付審判。　
四、綜上所述，本件聲請人聲請交付審判之對象，既非臺中高分
    檢檢察長依刑事訴訟法第258條所為再議無理由之駁回處分
    ，自與同法第258條之1第1項之規定不符甚明，且此項程序
    要件之欠缺係屬不能補正之事項，揆諸上開說明，聲請人提
    出本件交付審判，顯然於法不合，應予駁回。
五、依刑事訴訟法第258條之3第2項前段，裁定如主文。　　　
中　　華　　民　　國　　111 　年　 　8 　　月　　9　　日
                  刑事第八庭    審判長法官  梁義順
                                法      官  林于捷
                                法      官  陳彥志　　
以上正本證明與原本無異。
本件不得抗告。
中　　華　　民　　國　　111 　年　 　8 　　月　　9　　日
                                書  記  官　于淑真